# 关联方范畴

提问人：xhdtwxy 时间：2017-05-25 17:26:13
我公司一股东是一家上司公司的全资子公司，该股东占我司45%股权，控制方股东55%股权。请问该上司公司及其他全资子公司属于我司关联方吗？审计公司今年说应该包括，应该将上市公司集团看作一个整体来看待。

回答人：chenyiwei
审计机构意见合理。因为该股东（上市公司的全资子公司）对你公司有重大影响，故该上市公司及其所有子公司、合营企业，以及该上市公司的母公司和兄弟公司等（即该上市公司所属集团内的所有企业）均为你公司的关联方。

提问人：xhdtwxy 时间：2017-05-25 19:43:53
这样算的话，关联方认定的时候重大影响岂不是和控制的地位是一致的？都要全部包括？

回答人：chenyiwei
在认定关联方时，基于控制关系形成的企业集团是作为一个整体看待的。但重大影响只有直接重大影响才考虑，例如，联营企业的联营企业不是关联方。

提问人：zhs7403 时间：2017-05-25 21:12:21
陈老师，您这个是否是依据证监会文件而不是 36 号，因为 36 这部分我理解rp没这么宽泛。如果非上市，合营和兄弟我理解应不作为rp

回答人：chenyiwei
主要是参考了 2009 年修订后的IAS 24，还不是证监会的规定。